【裁判字號】    97,訴,3394
【裁判日期】    970930
【裁判案由】    毒品危害防制條例
【裁判全文】
臺灣臺中地方法院刑事判決              97年度訴字第3394號
公  訴  人  臺灣臺中地方法院檢察署檢察官
被      告  甲○○
上列被告因違反毒品危害防制條例案件，經檢察官提起公訴（97
年度毒偵字第3813號），被告於準備程序就被訴事實為有罪之陳
述，經本院合議庭裁定宜由受命法官獨任改行簡式審判程序審理
，判決如下：
    主    文
甲○○施用第一級毒品，累犯，處有期徒刑捌月，扣案之第一級
毒品海洛因伍包（合計警秤含袋重肆點玖公克）均沒收銷燬之；
又施用第二級毒品，累犯，處有期徒刑肆月。應執行有期徒刑拾
月，扣案之第一級毒品海洛因伍包（合計警秤含袋重肆點玖公克
）均沒收銷燬之。
    犯罪事實
一、甲○○前於民國94年間，因施用毒品案件，經本院裁定送觀
    察、勒戒後，認無繼續施用毒品之傾向，於94年8月10日觀
    察勒戒執行完畢釋放，並由臺灣臺中地方法院檢察署檢察官
    於94年8月18日以94年度毒偵緝字第130號為不起訴處分確定
    ；復因竊盜案件，經本院於94年11月29日以94年度易字第16
    95號判決判處有期徒刑1年2月，經提起上訴後，由臺灣高等
    法院臺中分院以95年度上易字第212號判決駁回上訴確定，
    嗣並依法減刑為有期徒刑7月，甫於97年2月11日縮刑期滿執
    行完畢。詎甲○○猶不知悔改，不思戒絕毒品，於前開觀察
    勒戒執行完畢釋放後5年內，復基於施用第一級毒品海洛因
    之犯意，於97年7月15日12時許，在其停置於臺中縣豐原市
    路旁之車牌號碼3992-SH號車上，以將海洛因摻水置入注射
    針筒內再施打入體內之方式，施用第一級毒品海洛因1次；
    另基於施用第二級毒品之犯意，於97年7月15日採尿前回溯
    96小時內之某時，在不詳處所，施用第二級毒品甲基安非他
    命1次。嗣於97年7月15日14時許，在豐原市○○路與市前街
    75巷口處，因形跡可疑為警攔檢盤查而查獲，並當場扣得第
    一級毒品海洛因5包（合計警秤含袋重4.9公克），經採尿送
    驗，結果呈海洛因代謝物之可待因、嗎啡陽性反應及呈甲基
    安非他命代謝物之安非他命、甲基安非他命陽性反應而查悉
    上情。
二、案經臺中縣警察局豐原分局報告臺灣臺中地方法院檢察署檢
    察官偵查起訴。
    理    由
一、按本件被告甲○○所犯均係死刑、無期徒刑、最輕本刑為3
    年以上有期徒刑以外之罪，其於準備程序就前揭被訴事實為
    有罪之陳述，經受命法官告知簡式審判程序之旨，並聽取其
    與公訴人之意見後，本院認無不得或不宜改依簡式審判程序
    進行之處，爰依刑事訴訟法第273條之1第1項，裁定本件由
    受命法官獨任進行簡式審判程序，合先敘明。
二、訊據被告甲○○對於上開犯罪事實於本院審理中供承不諱，
    ，而被告為警查獲後，經警採取被告之尿液送檢驗結果，確
    呈現海洛因代謝物之可待因、嗎啡陽性反應及呈甲基安非他
    命代謝物之安非他命、甲基安非他命陽性反應，此有中山醫
    學大學附設醫院檢驗科藥物檢測中心尿液檢驗報告書及臺中
    縣警察局豐原分局尿液代號與真實姓名對照表各1紙存卷可
    稽，並有採證照片3幀在卷可參，此外，復有海洛因5包（合
    計警秤含袋重4.9公克）扣案可證，足見被告上開自白，核
    與事實相符，應可採信。又被告前於94年間，因施用毒品案
    件，經本院裁定送觀察勒戒，認無繼續施用毒品之傾向，於
    94年8月10日觀察勒戒執行完畢釋放，並由臺灣臺中地方法
    院檢察署檢察官於同年月18日，以94年度毒偵緝字第130號
    為不起訴處分確定，有臺灣臺中地方法院檢察署刑案資料查
    註紀錄表及臺灣高等法院被告前案紀錄表各1份在卷可稽，
    被告於經觀察勒戒執行完畢釋放後，5年內復施用第一級毒
    品海洛因、第二級毒品甲基安非他命，係再犯毒品危害防制
    條例第10條之罪堪以認定，本案事證明確，被告犯行洵堪認
    定，應依法論科。
三、按海洛因及甲基安非他命分別係屬毒品危害防制條例所定之
    第一級、第二級毒品，不得非法施用。核被告所為，係犯毒
    品危害防制條例第10條第1項之施用第一級毒品罪及同條例
    同條第2項之施用第二級毒品罪。其各持有第一、二級毒品
    之低度行為，復為施用第一、二級毒品之高度行為所吸收，
    均不另論罪。又查海洛因與甲基安非他命成分不同，施用方
    式亦異，是被告上開分別用第一級毒品海洛因、第二級毒品
    甲基安非他命之行為，其犯意各別，行為互殊，應予分論併
    罰。又查被告前於94年間，因竊盜案件，經本院於94年11月
    29日以94年度易字第1695號判決判處有期徒刑1年2月，經提
    起上訴後，由臺灣高等法院臺中分院以95年度上易字第212
    號判決駁回上訴確定，嗣並依法減刑為有期徒刑7月，甫於
    97年2月11日縮刑期滿執行完畢，此有臺灣臺中地方法院檢
    察署刑案資料查註紀錄表及臺灣高等法院被告前案紀錄表各
    1份在卷可按，被告前受有期徒刑之執行完畢後，5年以內故
    意再犯本件有期徒刑以上之罪，均為累犯，各應依刑法第47
    條第1項之規定，均加重其刑。爰審酌被告前有竊盜、肅清
    煙毒條例、偽造文書等前科，素行不佳，不知悔改警惕，猶
    施用毒品不輟，且因施用毒品之犯行，經歷觀察勒戒之機會
    ，仍無法戒除施用毒品之惡習，猶故態復萌，再次施用毒品
    ，無視於毒品對於自身健康之嚴重傷害及國家對於杜絕毒品
    犯罪之禁令，惟因施用毒品本身係屬自戕行為，對於社會所
    產生之潛在危害性尚屬輕微，為兼顧被告斷絕生理成癮性及
    心理依賴性之必要，量刑不宜過輕，然念及其施用毒品並無
    危害他人及施用之次數，暨其犯後於本院審理中坦承犯行，
    態度尚稱良好等一切情狀，就其所犯各罪分別量處如主文所
    示之刑，並定其應執行之刑，以示儆懲。扣案之海洛因5包
    （合計警秤含袋重4.9公克），均係屬毒品危害防制條例第2
    條第2項第1款所規範之第一級毒品，不問屬於被告與否，爰
    均依毒品危害防制條例第18條第1項前段之規定，宣告沒收
    銷燬之。
據上論斷，應依刑事訴訟法第273條之1第1項、第299條第1項前
段，毒品危害防制條例第10條第1項、第2項、第18條第1項前段
，刑法第11條、第47條第1項、第51條第5款，判決如主文。
本案經檢察官乙○○到庭執行職務
中    華    民    國    97    年     9    月    30    日
                  臺灣臺中地方法院刑事第五庭
                      法  官  吳崇道
上正本證明與原本無異。
如不服本判決，應於收受送達後10日內向本院提出上訴書狀（應
敘述具體理由並附繕本）。
上訴書狀如未敘述理由，應於上訴期間屆滿後20日內補提理由書
於本院。
                      書記官  黃舜民
中    華    民    國    97    年     9    月    30    日
附錄論罪科刑法條：
毒品危害防制條例第十條：
施用第一級毒品者，處六月以上五年以下有期徒刑。
施用第二級毒品者，處三年以下有期徒刑。


司法院資訊處製作；財團法人民間司法改革基金會備份。
